【裁判字號】    98,訴,787
【裁判日期】    980804
【裁判案由】    違反槍砲彈藥刀械管制條例
【裁判全文】
臺灣彰化地方法院刑事判決               98年度訴字第787號
公  訴  人  臺灣彰化地方法院檢察署檢察官
被      告  甲○○
                      巷116.
選任辯護人  吳鴻昌律師
上列被告因違反槍砲彈藥刀械管制條例案件，經檢察官提起公訴
（98年度偵字第2381號），本院判決如下：
    主  文
甲○○未經許可，持有可發射金屬具有殺傷力之氣體動力式槍枝
，處有期徒刑壹年捌月，併科罰金新臺幣伍萬元，罰金如易服勞
役，以新臺幣壹仟元折算壹日，緩刑肆年。
扣案之氣體動力式槍枝壹支（槍枝管制編號：第0000000
000號，含紅外線瞄準器壹支）及CO2 彈丸壹瓶均沒收。
    犯罪事實
一、甲○○明知可發射金屬具有殺傷力之氣體動力式槍枝，係槍
    砲彈藥刀械管制條例所管制之槍砲，未經許可不得持有，竟
    為射打斑鳩，於民國95年3 月間某日，在屏東縣屏東市屏東
    大橋工地，向某位真實姓名年籍不詳綽號「阿偉」之同事，
    以新臺幣1000元之代價，購買具有殺傷力之氣體動力式槍枝
    1 支（槍枝管制編號：第0000 000000 號，含紅外線瞄準器
    1 支）及CO2 彈丸1 瓶，而未經許可無故持有之。嗣於98年
    3 月8 日凌晨1 時30分許，甲○○駕駛其所有車牌號碼4138
    -JQ 號自用小貨車於彰化縣溪州鄉成功村濁水溪8 號觀測臺
    旁產業道路旁暫停休息時，遇警盤查，即在職司偵查之檢警
    人員發覺前，主動由該車副駕駛座上方遮陽板處取出前揭氣
    體動力式槍枝1 支（含紅外線瞄準器1 支）及CO2 彈丸1 瓶
    ，交由警員查扣而報繳之，並自願接受裁判。
二、案經彰化縣警察局北斗分局報請臺灣彰化地方法院檢察署檢
    察官偵查起訴。
    理  由
一、本件被告甲○○及辯護人對於本案扣案物品、鑑定報告及被
    告之警詢、偵訊筆錄之證據能力均未爭執其證據能力，本院
    審酌各項證據之取得方式均屬合法，與本案均具有關聯性，
    自當有證據能力，先予敘明。
二、上開犯罪事實，業據被告甲○○於警詢、偵查中及本院審理
    時坦承不諱。而扣案之上開氣體動力式槍枝1 支（槍枝管制
    編號：第0000000000號，含紅外線瞄準器1 支），經送請內
    政部警政署刑事警察局鑑定結果，認係氣體動力式槍枝，以
    小型高壓氣體鋼瓶內氣體為發射動力，經以金屬彈丸測試3
    次，其中彈丸（直徑4.4mm ，重量0.36g） 最大發射速度為
    142 公尺/ 秒，計算其動能為3.6 焦耳，換算其單位面積動
    能為23焦耳/ 平方公分，此有內政部警政署刑事警察局98年
    3 月25日刑鑑字第0980033823號鑑驗書（附於偵查卷第9 頁
    ）在卷可參。且依該函所附「殺傷力相關數據」記載：「依
    日本科學警察研究所之研究結果，彈丸單位面積動能達20焦
    耳／平方公分，則足以穿入人體皮肉層」，另參照彰化縣警
    察局槍枝初步檢視報告表之試射鑑定照片顯示上開槍枝填裝
    CO2 高壓小鋼瓶射擊後能完全貫穿測試鋼板（警卷所附之放
    大照片參照）等情，本院認該支氣體動力式槍枝之發射動能
    確實足以穿入人體皮肉層，而具有殺傷力。本件事證明確，
    被告犯行應堪認定。
三、核被告所為，係犯槍砲彈藥刀械管制條例第8 條第4 項之未
    經許可持有可發射金屬具有殺傷力氣體動力式槍枝罪。又本
    件查獲之經過，據證人乙○○警員於本院審理時具結證稱：
    「查獲當天被告所駕駛的小貨車4138-JQ 號，停在沒有光線
    的地方，所以我們盤查的時候使用手電筒照光，我的第一個
    目光是在小客車的右前客座，當時我看到一個包包，我問了
    被告有無其他的違禁物，那時被告就指小客車的右前座的遮
    陽板上，拿出槍枝，問我說這算不算違禁物。當時因視線很
    暗，我的第一個目光並沒有看到遮陽板上的物品」等語（本
    院98年7 月21日審理筆錄參照），足證被告在在職司偵查之
    檢警人員發覺前，主動取出扣案槍枝向警方自首而報繳之，
    符合槍砲彈藥刀械管制條例第18條第1 項自首並報繳槍枝之
    要件，是依該條規定減輕其刑。爰審酌被告於偵、審時均坦
    承犯行，態度良好，顯具悔意，又氣體動力式槍枝之動能較
    一般管制槍枝為小，殺傷力較低，情節尚屬輕微，並參酌被
    告之智識程度，為射擊鳥類而購入槍枝之犯罪動機，及其犯
    行所造成對社會治安之潛在危害等一切情狀，量處如主文所
    示之刑，並諭知罰金易服勞役之折算標準。末查被告前曾因
    違反懲治盜匪條例等案件，經判處有期徒刑6 年9 月確定，
    嗣獲減刑為4 年3 月，於77年11月9 日假釋出獄，至78年11
    月27日假釋期滿未經撤銷假釋處分而執行完畢，其於有期徒
    刑執行完畢後5 年內未曾因故意犯罪而受有期徒刑以上刑之
    宣告等情，有臺灣高等法院被告前案紀錄表一紙在卷可參，
    且犯後態度良好，歷此刑事偵、審訴訟程序，應已知所警惕
    ，信無再犯之虞，本院認所宣告之刑，以暫不執行為適當，
    爰宣告緩刑4 年，以啟自新。另扣案之氣體動力式槍枝1 支
    （槍枝管制編號：第0000000000號，含紅外線瞄準器1 支）
    係違禁物，依刑法第38條第1 項第1 款之規定，應併予宣告
    沒收。至扣案之CO2 彈丸1 瓶，則係被告所有供犯罪使用之
    物，應依刑法第38條第1 項第2 款之規定宣告沒收。
據上論斷，應依刑事訴訟法第299 條第1 項前段，槍砲彈藥刀械
管制條例第8 條第4 項、第18條第1 項，刑法第11條前段、第42
條第3 項、第74條第1 項第2 款、第38條第1 項第1 款、第2款
，判決如主文。
本案經檢察官賴志盛到庭執行職務。
中    華    民    國    98    年    8     月    4     日
                  刑事第七庭    審判長法  官  簡璽容
                                      法  官  郭麗萍
                                      法  官  黃玉齡
以上正本證明與原本無異。
如不服本判決，應於收受判決後10日內向本院提出上訴書狀，並
應敘述具體理由；其未敘述上訴理由者，應於上訴期間屆滿後20
日內向本院補提理由書（均須按他造當事人之人數附繕本「切勿
逕送上級法院」）。
中    華    民    國    98    年    8     月    4     日
                                      書記官  黃鏽金
附錄論罪科刑法條：
槍砲彈藥刀械管制條例第8條
未經許可，製造、販賣或運輸鋼筆槍、瓦斯槍、麻醉槍、獵槍
  、空氣槍或第4 條第1 項第1 款所定其他可發射金屬或子彈具
  有殺傷力之各式槍砲者，處無期徒刑或5 年以上有期徒刑，併
  科新臺幣1 千萬元以下罰金。
未經許可，轉讓、出租或出借前項所列槍枝者，處5 年以上有
  期徒刑，併科新臺幣1 千萬元以下罰金。
意圖供自己或他人犯罪之用，而犯前二項之罪者，處無期徒刑
  或7 年以上有期徒刑，併科新臺幣1 千萬元以下罰金。
未經許可，持有、寄藏或意圖販賣而陳列第1 項所列槍枝者，
  處3 年以上10年以下有期徒刑，併科新臺幣700 萬元以下罰金
  。
第 1 項至第 3 項之未遂犯罰之。


司法院資訊處製作；財團法人民間司法改革基金會備份。
